臺灣高雄地方法院刑事判決
111年度審訴字第8號
公  訴  人  臺灣高雄地方檢察署檢察官
被      告  宋崑民


選任辯護人  宋明政律師
上列被告因偽造文書等案件，經檢察官提起公訴（110年度偵字
第25931號），被告於準備程序中，對被訴事實為有罪之陳述，
經本院合議庭裁定由受命法官獨任進行簡式審判程序，判決如下
：
    主  文
宋崑民共同犯行使偽造私文書罪，累犯，處有期徒刑陸月，如易
科罰金，以新臺幣壹仟元折算壹日。
未扣案如【附表】所示偽造之印文共貳枚，均沒收之。
    事  實
一、宋崑民知悉其並未擔任以新國際企業有限公司執行長一職，
    並可預見因信用不佳或未能提出財力證明文件，無法向臺灣
    土地銀行股份有限公司三民分行（址設高雄市○○區○○路000
    號；下稱土銀三民分行）申辦貸款，竟於民國110年2月間某
    日，與不詳姓名之成年男子，共同基於行使偽造私文書及詐
    欺取財之犯意聯絡，先由宋崑民購買高雄市○○區○○道路000
    號二樓（地號高雄市○○區○○段000號）之不動產；再由該不
    詳姓名之成年男子，在不詳地點，偽造不實內容之鳳山郵局
    帳號0000000-0000000號宋崑民帳戶之12個月交易明細/彙總
    登摺明細（起迄日：109年5月20日至110年5月19日），並蓋
    不實如【附表】所示之高雄大順郵局行員吳宥賢110年5月20
    日及110年5月21日之職務章於上，及偽造不實內容之鳳山郵
    局00000000000000號戶名為宋崑民之存摺影本，並交付與宋
    崑民，宋崑民則給付新臺幣（下同）3千元價金與該不詳姓
    名之成年男子。嗣於110年3月23日，由宋崑民持上開偽造之
    財力證明，向土銀三民分行，申請購屋貸款2500萬元而行使
    ，並填具「臺灣土地銀行個人授信申請書」，親自前往土銀
    三民分行對保，嗣因土銀三民分行相關承辦人員於徵信後發
    覺前述資料不實，始未核貸。
二、案經臺灣土地銀行股份有限公司訴由臺灣高雄地方檢察署檢
    察官偵查起訴。
    理  由
一、本案被告宋崑民所犯非死刑、無期徒刑、最輕本刑為3年以
    上有期徒刑之罪，或高等法院管轄第一審之案件，其於準備
    程序進行中，對被訴事實為有罪之陳述，經告知簡式審判程
    序之旨，並聽取檢察官、辯護人、被告之意見後，本院合議
    庭依刑事訴訟法第273條之1第1項裁定進行簡式審判程序，
    是本案之證據調查，依同法第273條之2規定，不受同法第15
    9條第1項、第161條之2、第161條之3、第163條之1，及第16
    4條至第170條所規定證據能力認定及調查方式之限制。
二、上揭事實，業據被告宋崑民於偵訊及本院審理時坦承不諱，
    並有臺灣土地銀行股份有限公司案件調查報告、鳳山郵局帳
    號00000000000000號帳戶12個月交易明細/彙總登摺明細、
    前揭帳戶存摺影本、中華郵政股份有限公司高雄郵局110年8
    月9日高營字第1101801030號函暨檢附帳號00000000000000
    號帳戶交易明細、110年8月2日高營字第1101800999號函暨
    檢附帳號00000000000000號帳戶交易明細各1份在卷可稽，
    足認被告之自白與事實相符。故本件事證明確，被告犯行堪
    認定，應依法論科。
三、論罪部分：
㈠、核被告宋崑民所為，係犯刑法第216條、第210條之行使偽造
    私文書罪及同法第339條第3項、第1項之詐欺取財未遂罪。
㈡、被告曾告知該不詳姓名之成年男子，其欲購買房子，要貸款
    使用，而向該不詳姓名之成年男子購買不實財力證明等情，
    業據被告於本院審理時供述明確（見審訴卷第91頁），是以
    被告與該不詳姓名之成年男子，對本案犯行，有犯意聯絡及
    行為分擔，應論以共同正犯。　
㈢、被告與該不詳姓名之成年男子於「12個月交易明細/彙總登摺
    明細」上，偽造高雄大順郵局行員吳宥賢110年5月20日及11
    0年5月21日職務章之行為，為偽造私文書之部分行為；其偽
    造私文書後進而持以行使，其偽造之低度行為，為其後行使
    之高度行為所吸收，均不另論罪。
㈣、被告持前開偽造私文書係為達詐欺取得貸款給付之目的，而
    向土銀三民分行行使之事實，則於行使偽造私文書之同時，
    業已著手實行詐欺取財，係於一行為觸犯行使偽造私文書及
    詐欺取財未遂，為想像競合犯，應依刑法第55條之規定，從
    一重之行使偽造私文書罪處斷。
㈤、被告曾因傷害案件，經本院以108年度簡上字第52號判處有期
    徒刑6月確定，於108年11月11日易科罰金執行完畢乙節，有
    臺灣高等法院被告前案紀錄表1份附卷可稽，其於受有期徒
    刑執行完畢後，5年以內，故意再犯本件有期徒刑以上之5罪
    ，均為累犯；而本件並無刑法第59條規定得減輕之情形，且
    適用累犯加重時，亦無超過其所應負擔罪責之情事，參酌司
    法院大法官釋字第775號解釋意旨，應依刑法第47條第1項之
    規定加重其刑。
四、本院審酌被告以上開不實財力證明，向土銀三民分行申辦貸
    款，其動機及行為均可議。又被告除前揭論以累犯之前科外
    ，另有重利、強盜、偽證等素行，有上述被告前案紀錄表可
    查。惟考量被告始終坦承犯行，因被承辦人員發覺而未核貸
    成功；兼衡以被告之智識程度及家庭狀況（見審訴卷第13頁
    ）等一切情狀，量處如主文所示之刑，並諭知易科罰金之折
    算標準。
五、①被告購買之偽造「鳳山郵局帳號00000000000000號帳戶之1
    2個月交易明細/彙總登摺明細（起迄日109年5月20日至110
    年5月19日）」或存摺，均已行使而交付與土銀三民分行，
    已非屬被告所有，皆不予宣告沒收。②惟「12個月交易明細/
    彙總登摺明細」所偽造如【附表】之「高雄大順郵局（50支
    ）儲匯壽險專用章行員吳宥賢110年5月20日、110年5月21日
    」之印文2枚，雖未扣案，仍應依刑法第219條規定，不問屬
    於被告與否，均予以宣告沒收。③另本案並未扣得偽造吳宥
    賢之職名章，且無法排除係以電腦套印或其他方式偽造上開
    印文之可能性，爰不另宣告沒收吳宥賢之職名章。
據上論斷，應依刑事訴訟法第273條之1第1項、第299條第1項前
段，刑法第28條、第216條、第210條、第339條第3項、第1項、
第55條、第47條第1項、第41條第1項前段、第219條，刑法施行
法第1條之1第1項，判決如主文。
本案經檢察官余彬誠提起公訴，檢察官范文欽到庭執行職務。
中　　華　　民　　國　　111　　年　　4　　月　   7    日
                  刑事第五庭  法  官   陳川傑
以上正本證明與原本無異。
如不服本判決應於收受本判決送達後20日內向本院提出上訴書狀
，並應敘述具體理由。其未敘述上訴理由者，應於上訴期間屆滿
後20日內向本院補提理由書狀（均須按他造當事人之人數附繕本
）「切勿逕送上級法院」。
因疫情而遲誤不變期間，得向法院聲請回復原狀。
中　　華　　民　　國　　111 　年　　4 　　月　　 7  　日
                              書記官   王翌翔
附錄本件論罪科刑之法條全文： 
中華民國刑法第339條
（普通詐欺罪）
意圖為自己或第三人不法之所有，以詐術使人將本人或第三人之
物交付者，處 5 年以下有期徒刑、拘役或科或併科 50 萬元以
下罰金。
以前項方法得財產上不法之利益或使第三人得之者，亦同。
前二項之未遂犯罰之。

中華民國刑法第210條
（偽造變造私文書罪）
偽造、變造私文書，足以生損害於公眾或他人者，處 5 年以下
有期徒刑。

中華民國刑法第216條
（行使偽造變造或登載不實之文書罪）
行使第 210 條至第 215 條之文書者，依偽造、變造文書或登載
不實事項或使登載不實事項之規定處斷。
【附表】
編號 名         稱  影本出處  一 「高雄大順郵局（50支）儲匯壽險專用章行員局號000000-0000年5月20日吳宥賢」 見他字卷第35頁  二 「高雄大順郵局（50支）儲匯壽險專用章行員局號000000-0000年5月21日吳宥賢」 見他字卷第35頁